【裁判字號】    95,抗,189
【裁判日期】    950713
【裁判案由】    業務侵占
【裁判全文】
臺灣高等法院高雄分院刑事裁定           95年度抗字第189號
    抗  告  人
    即  被  告  甲○○
上列抗告人因業務侵占案件，不服臺灣高雄地方法院中華民國95
年5 月30日裁定（95年度易字第140 號），提起抗告，本院裁定
如下：
    主  文
原裁定撤銷，發回臺灣高雄地方法院。
   理  由
一、原裁定略以：上訴人即被告甲○○之戶籍地位於高雄市左營
    區自助新村76號。本件判決依上訴人上開戶籍地址送達時，
    因未獲會晤本人，亦無受領文書之同居人或受僱人，而於95
    年5月2日寄存於高雄市政府警察局左營分局啟文派出所，亦
    有本院送達回證1 紙可稽。而依刑事訴訟法第62條準用民事
    訴訟法第138 條第2 項之規定，寄存送達自寄存之日起，經
    10 日 發生效力，是上開送達應自95年5 月13日發生合法送
    達之效力。其上訴期間乃自95年5 月13日起算10日，算至同
    年月22日屆滿，而95年5 月22日為本件上訴期間屆滿日。惟
    上訴人遲至95年5 月26日始具狀向本院提出上訴，此有本院
    收狀日期戳章存卷可稽，是上訴人之上訴顯已逾越上訴期間
    ，其上訴即屬違背法律上之法律之程式，且無從補正，應予
    駁回。
二、按「送達文書，除本章有特別規定外，準用民事訴訟法之規
    定」、「送達不能依前2條規定為之者，得將文書寄存送達
    地之自治或警察機關，並作成送達通知書兩份，一份黏貼於
    應受送達人住居所、事務所、營業所或其就業處所門首，另
    一份置於該送達處所信箱或其他適當位置，以為送達」，為
    刑事訴訟法第62條、民事訴訟法第138條第1項分別定有明文
    。另按最高法院64年台抗字第481號判例之意旨：「依第138
    條之規定為寄存送達，除須將應送達之文書寄存送達地之自
    治或警察機關外，並須製作送達通知書，記明寄存文書之處
    所，黏貼於應受送達人住居所、事務所或營業所門首，俾應
    受送達人知悉寄存之事實，前往領取，二者缺一均不能謂為
    合法之送達」。
三、經查：本件臺灣高雄地方法院95年度易字第140號刑事判決
    於送達時，固因未獲會晤本人，亦無受領文書之同居人或受
    僱人，而於95年5月2日寄存高雄市政府警察局左營分局啟文
    派出所，並有送達回1 紙在卷為據。惟經本院函查高雄市政
    府警察局左營分局，關於本件寄存送達是否依規定製作送達
    通知書2 份，黏貼於應送達人住居所門首，並置於送達處所
    信箱或其他適當位置等情，據該局以95年7 月6 日高市警左
    分偵字第0950014938號函覆本院說明：「二、臺灣高雄地方
    法院95年度易字第140 號被告甲○○業務侵占判決書，係臺
    灣高雄地方法院以掛號函件委由中華郵政股份有限公司送達
    ，業經中華郵政股份有限公司郵務士送達無人接收，再依作
    業程序製作寄存通知無人領取後，於95年5 月2 日寄存本分
    局啟文派出所亦無人領取」等語。由前述說明可見，該局於
    中華郵政股份有限公司郵務士將判決文書寄存於前開分局啟
    文派出所時，該所並未製作送達通知書2 份，將1 份置於應
    送達處所門首，另1 份置於該送達處所信箱或其他適當位置
    ，以為送達。至於郵務士有無依規定製作送達通知書2 份，
    將1 份置於應送達處所門首，另1 份置於該送達處所信箱或
    其他適當位置，則不得而知，自有調查之必要，如無，依前
    開規定及最高法院判例之意旨，本件送達難謂合法，自不生
    合法送達之效力。
四、原審法院未查本件送達是否合法，逕以上訴人之上訴已逾上
    訴期間，裁定駁回上訴，自有違誤。抗告人抗告意旨，執此
    指摘原裁定不當，為有理由，應由本院將原裁定撤銷，發回
    原審法院，詳為調查，以符法制。
據上論斷，應依刑事訴訟法第413條，裁定如主文。
中    華    民    國    95    年    7     月    13    日
                  刑事第二庭    審判長法  官   林正雄
                                      法  官   陳啟造
                                      法  官   黃壽燕
以上正本證明與原本無異。
本裁定不得抗告。
中    華    民    國    95    年    7     月    13    日
                                      書記官   王婉蓉


司法院資訊處製作；財團法人民間司法改革基金會備份。
